# 关于投资补助的判断

提问人：chenyiwei 时间：2015-08-09 20:46:52
一般而言，通过财政专项资金安排的，多数可能是属于《企业财务通则》第二十条所述五类财政资金中的第三类“贷款贴息、专项经费补助”，一般在会计上作为政府补助处理。

回答人：chenyiwei
一般而言，通过财政专项资金安排的，多数可能是属于《企业财务通则》第二十条所述五类财政资金中的第三类“贷款贴息、专项经费补助”，一般在会计上作为政府补助处理。